臺灣橋頭地方法院民事簡易判決
                                   110年度橋簡字第930號
原      告  劉松恩  

訴訟代理人  劉炳宏  
被      告  林金枝  
訴訟代理人  周慶順律師    
上列當事人間請求拆屋還地事件，本院於民國111年5月18日言詞
辯論終結，判決如下：
    主  文
原告之訴駁回。
訴訟費用由原告負擔。
    事實及理由
一、原告主張：高雄市○○區○○段0000○0000地號土地（下分別稱1
    016、1007土地，合稱原告土地）為原告所有，卻遭被告以
    高雄市○○區○○路00號建物附屬之鐵皮屋（下稱系爭建物）無
    權占用面積約10平方公尺，原告自得依民法第767條規定請
    求被告拆除系爭建物返還土地，並依民法第179條規定請求
    被告按月給付原告相當於租金之不當得利106元等語。聲明:
    (一)被告應將系爭建物坐落原告土地範圍拆除，並將土地返
    還原告。(二)被告應自起訴狀繕本送達之日起至清償日止，
    按月給付原告106元。
二、被告則以：系爭建物並未占用原告土地等語，資為抗辯。聲
    明：原告之訴駁回。
三、本院之判斷：
（一）按所有人對於無權占有或侵奪其所有物者，得請求返還之
      。對於妨害其所有權者，得請求除去之。有妨害其所有權
      之虞者，得請求防止之；無法律上之原因而受利益，致他
      人受損害者，應返還其利益，民法第767條、第179條前段
      分別定有明文。
（二）原告主張原告土地及系爭建物分別為兩造所有，經提出土
      地登記謄本為證，且未經被告爭執，堪可認定。然本件經
      會同高雄市政府地政局仁武地政事務所（下稱仁武地政事
      務所）到場履勘並請該所測量確認，該所測量結果顯示系
      爭建物並未占用原告土地，有該所111年1月12日高市地仁
      測字第11170038500號函所附收件日期文號110年12月6日1
      10仁法土字第29600號複丈成果圖、該所111年4月14日高
      市地仁測字第11170266500號函可稽（本院卷第78至80頁
      、第104頁），考量地政機關原即主管地籍測量業務且具
      相關專業，又無事證顯示仁武地政事務所有何偏袒兩造之
      理由，其判斷應屬可信，原告主張自非有據。至原告雖另
      具狀指稱仁武地政事務所測量結果可能因圖根點變動導致
      測量失真，請求向內政部國土測繪中心及仁武地政事務所
      調閱日治時期及民國後土地重測之地籍圖變動歷程云云，
      但地政事務所所為判斷應屬可採之理由已如前述，且本件
      並無具體事證堪認仁武地政事務所上開測量、判斷有何基
      於錯誤基礎而不可信之情形，自無從僅以原告所持上開懷
      疑即為有利原告之判斷。
四、從而，原告主張被告應將占用原告土地之系爭建物拆除，並
    按月給付相當於租金之不當得利，均無理由，應予駁回。
五、本件事證已臻明確，兩造其餘主張及舉證，經本院審酌後認
    與判決之結果不生影響，爰不再逐一論列，附此敘明。
六、訴訟費用負擔之依據：民事訴訟法第78條。
中　　華　　民　　國　　111 　年　　6 　　月　　2 　　日
                  橋頭簡易庭  法      官    呂維翰
以上正本與原本相符。
如不服本判決，應於送達後20日內，向本院提出上訴狀並表明上
訴理由，如於本判決宣示後送達前提起上訴者，應於判決送達後
20日內補提上訴理由書（須附繕本）。
中　　華　　民　　國　　111 　年　　6 　　月　　2 　　日
                              書  記  官    薛如媛